【裁判字號】    89,交易,268
【裁判日期】    891123
【裁判案由】    過失傷害
【裁判全文】
臺灣嘉義地方法院刑事判決                        八十九年度交易字第二六八號
    公  訴  人  臺灣嘉義地方法院檢察署檢察官
    被      告  丁○○
右列被告因過失傷害案件，經檢察官提起公訴（八十九年度偵字第三三九三號），本
院判決如左：
    主  文
丁○○因過失傷害人，處拘役肆拾日，如易科罰金以參佰元折算壹日。
    事  實
一、丁○○於民國八十九年五月九日十七時五分許，駕駛車牌號碼ＵＲ－五四七八號
    自用小客車，沿嘉義市民雄鄉民雄工業區○○○街由北往南行駛，途經與中山路
    之交叉路口，本應注意車前狀況，當時天候晴、日間有自然光、路面乾燥、無缺
    陷、無障礙物、視距良好、該處之速限為二十五公里，依當時情形並無不能注意
    之情事，竟疏未注意，適有乙○○騎乘車牌號碼ＬＸＷ─三七七號重型機車，後
    載甲○○沿嘉義縣民雄鄉民雄工業區○○路由西往東方向駛至該處，亦疏未注意
    應讓先進路口之車輛先行，即貿然超速前行，兩車發生碰撞，使乙○○及甲○○
    人車倒地，乙○○因而受有左膝擦挫傷之傷害、而甲○○亦受有顏面撕裂傷併擦
    傷、左小腿挫傷、擦傷等輕傷害。丁○○於車禍發生後，未被發覺前，即主動向
    嘉義縣警察局民雄分局北斗派出所警員報案自首，進而接受本件裁判。
二、案經丁○○自首暨乙○○、甲○○訴由嘉義縣警察局民雄分局報請臺灣嘉義地方
    法院檢察署檢察官偵查起訴。
        理  由
一、訊據被告丁○○坦承於上開時地與乙○○發生車禍，並致乙○○、甲○○受有輕
    傷害之事實，惟矢口否認有何過失，辯稱：該注意的我都注意到了云云。經查：
    （一）告訴人乙○○與甲○○揭於警訊時稱與被告於上開時地發生車禍而受傷，
          並有道路交通事故調查報告表一紙、照片十一張、財團法人嘉義基督教醫
          院嘉市衛醫字第四一二號診斷證明書一紙、澄清綜合醫院甲普澄字第一六
          ０七七號診斷證明書一紙在卷可佐，被告上開自白應屬實在，被告與告訴
          人乙○○發生車禍而致乙○○、甲○○受有上開輕傷害，應可認定。
    （二）告訴人乙○○於偵查時稱：「我正常騎乘，有一輛車超速後，即與被告車
          子擦撞，甲○○坐在我後面，被告車子撞到甲○○之腳部：：被告當時在
          岔路口靜止後起步」，告訴人甲○○於偵查時稱：「發生車禍岔路口未設
          號誌，我們機車被一輛由左側車子抄車後，被告車子即由左方駛來撞到機
          車：：」惟被告於警訊中供稱：「八十九年五月九日下午五時左右，經過
          時字路口，有注意來往汽機車，他機車很遠而我車也過了路中線，沒想到
          他速度那麼快，我立即停下來要讓他過，結果他機車勾到我前面車牌滑倒
          ：：」本院參酌於道路交通事故調查報告表內之現場圖，機車之倒地痕係
          約於汽車前輪之位置，是被告與告訴人乙○○擦撞後尚有移動些許之距離
          ，應非如被告所稱其停車而為乙○○所撞及，是應以告訴人所稱遭被告撞
          及為可採。
    （三）按汽車駕駛時，駕駛人應注意車前狀況，並隨時採取必要之安全措施；又
          行車速度應依標誌之規定道路交通安全規則第九十四第三項、第九十三條
          第一項定有明文，又車輛行至無號誌路口，支線道應暫停讓幹線道先行，
          道路交通安全規則第一百零二條第二款定有明文，惟本案被告之車已先行
          進入入口，且已過中心線，告訴人未達路口，應讓已進路口之車先行，被
          告自承領有駕駛執照，本應注意遵守上開規定，而肇事當時係晴天，日間
          自然光線，視距良好，路況亦為乾燥、無缺陷、無障礙物之柏油直線路面
          ，此有前開調查報告表在卷可稽，顯見被告當時亦無不能注意之情事，其
          竟應注意能注意而疏未注意肇致本件事故，其有過失甚明，是被告所辯，
          顯係卸責之詞，不足採信。該處為限速二十五公里之道路，此有前開調查
          報告表在卷可稽，告訴人亦未讓已進入入口之車輛先行而以時速四十公里
          之速度超速行駛，其為肇事之主因，中華民國車輛交通事故鑑定技術研究
          學會之鑑定報告亦同此見解，此有中華民國車輛交通事故鑑定技術研究學
          會八九車鑑字第０三一號鑑定報告在卷可佐。而告訴人確因本件車禍受傷
          ，已如前述，則被告之過失行為與告訴人所受傷害間，顯有相當因果關係
          ，其過失犯行堪以認定。
    （四）綜上所述，本件事證明確，被告犯行堪以認定。
二、核被告所為，係犯刑法第二百八十四條第一項前段之過失傷害罪。被告於肇事後
    ，未被發覺前，即主動向嘉義縣警察局民雄分局北斗派出所警員報案自首等情，
    業據警員丙○○於本院審理時證述明確，其並因而接受本件之裁判，應依刑法第
    六十二條前段之規定減輕其刑。爰審酌被告之過失程度、告訴人之傷勢、二造無
    法達成民事和解之原因（告訴人提起刑事附帶民事訴訟請求被告賠償一百二十九
    萬一千四百二十九元，被告無力負擔如此具額款項）及被告犯後態度等一切情狀
    ，量處如主文所示之刑，並諭知易科罰金之折算標準，以示懲儆。
據上論斷，應依刑事訴訟法第二百九十九條第一項前段，刑法第二百八十四條第一項
前段、第六十二條前段、第四十一條，罰金罰鍰提高標準條例第一條前段、第二條，
判決如主文。
本案經檢察官陳仁智到庭執行職務。
中      華      民      國    八十九    年     十一    月    二十三    日
                                  臺灣嘉義地方法院刑事第二庭
                                      法  官  康  存  真
右正本證明與原本無異。
如不服本判決，應於判決送達後十日內，向本院提出上訴狀。
中      華      民      國    八十九    年     十一    月    二十三    日
                                      書記官  胡  祥  生


司法院資訊處製作；財團法人民間司法改革基金會備份。
